臺灣板橋地方法院刑事判決　　　　　　　　　　　　　九十三年度易字第三一號
　　公　訴　人　臺灣板橋地方法院檢察署檢察官
　　被　　　告　甲○○
右列被告因侵占案件，經檢察官提起公訴（九十三年度偵字第五六五七號），被告於
準備程序認罪，本院以簡式審判程序判決如左：
    主  文
甲○○意圖為自己不法之所有，而侵占對於業務上所持有之物，處有期徒刑陸月，如
易科罰金，以佰元折算壹日。緩刑年。
    事  實
一、甲○○係設於臺北市○○○路○段六二號八樓「國聯保全股份有限公司」（下稱
    國聯公司）之員工，並受國聯公司指派至臺北縣五股鄉○○路○段三二巷三二號
    「臺北星州集合住宅公寓大廈管理委員會」（下稱臺北星洲管理委員會）擔任總
    幹事乙職，負責該社區之保全、管理，及於收受住戶所繳交之管理費後，將之存
    入國聯公司所指定之帳戶等事務，為從事業務之人，竟意圖為自己不法之所有，
    於民國八十九年六月間某日，將其因收受而持有之住戶管理費共計新臺幣（下同
    ）十五萬四千一百九十元予以侵占入己。嗣因甲○○於八十九年七月三十一日離
    職時，未依規定辦理職務工作交接，經臺北星州管理委員會清查該社區款項收支
    情形，因而查悉上情。
二、案經國聯公司訴由臺灣板橋地方法院檢察署檢察官偵查起訴。
    理  由
一、右揭犯罪事實，迭據被告於檢察事務官偵訊及本院審理時坦承不諱，核與告訴人
    代理人張秀金所指訴之情節相符，並有被告之國聯保全應徵人員履歷表（發查卷
    第八頁）、被告之妻董惠君代表被告與國聯公司簽立之協議書：「茲有甲○○在
    國聯保全股份有限公司任職臺北星州社區總幹事期間，『挪用』管理費新臺幣十
    五萬四千一百九十元整，本人願以商業本票十五期歸還國聯保全股份有限公司，
    國聯保全股份有限公司願『放棄刑事告訴權』（八十九年九月六日）」（發查卷
    第九頁）及董惠君簽立之本票十五張（發查卷第十頁至第十四頁）等證物附卷可
    參。本件事證明確，被告犯行洵堪認定。
二、核被告所為，係犯刑法第三百三十六條第二項之業務侵占罪。爰審酌被告之素行
    ，犯罪之動機目的，侵占之金額（十五萬四千一百九十元），生活狀況（其妻董
    惠君有精神方面障礙，另二人現育有二歲幼兒高逸，此有董惠君之重大傷病免自
    行部分負擔證明卡、
    成協議，協議書內並已載明國聯公司願放棄刑事告訴權（見前開協議書，發查卷
    第九頁），且於審訊時態度良好等一切情狀，量處如主文所示之刑，並諭知如易
    科罰金之折算標準，以資懲儆。次按緩刑制度之設，旨在獎勵犯人自新並預防再
    犯，是否宣告緩刑，應就犯人有無再犯之虞及能否由於刑罰之宣告而促其自新為
    斷；刑法第七十四條規定之「以暫不執行為適當」，其標準如何，法無規定，然
    不外乎應就刑法第五十七條所定審酌科刑之標準、國家政策、時代思潮、社會背
    景及社會一般人之感受等綜合審酌（最高法院九十一年度台上字第六六五三號判
    決參照）。查被告前於九十年間曾因違反著作權法案件，經本院於九十年三月十
    四日以九十年度簡字第九八號判處有期徒刑三月，如易科罰金以三百元折算一日
    ，緩刑二年，並於九十年四月六日確定在案，且其至九十二年四月六日止未再受
    任何有期徒刑以上刑之宣告，有臺灣高等法院被告全國前案紀錄表一份附卷可稽
    ，其既未再因犯罪而遭撤銷緩刑，依法此刑之宣告應已失其效力。另查被告前於
    七十七年間雖又曾因傷害案件經臺灣高等法院判處有期徒刑三月十五日確定，並
    於七十七年十月二十一日執行完畢，惟其後五年內則未再受任何有期徒刑以上刑
    之宣告，已符合刑法第七十四條第二款之要件，另由被告於犯後業與國聯公司達
    成協議，協議書內已載明國聯公司願放棄刑事告訴權（見前開協議書，發查卷第
    九頁），並由董惠君簽發十五張本票作為清償擔保，而被告於審訊時亦一再表明
    其確有還款誠意，顯見其經歷本案偵審程序，並受本案刑之宣告後，應已能知所
    警惕，而無再犯之虞，故認其刑之宣告以暫不執行為適當，而宣告緩刑三年，用
    啟自新。
三、末按除被告所犯為死刑、無期徒刑、最輕本刑為三年以上有期徒刑之罪或高等法
    院管轄第一審案件者外，於前條第一項程序進行中，被告先就被訴事實為有罪之
    陳述時，審判長得告知被告簡式審判程序之旨，並聽取當事人、代理人、辯護人
    及輔佐人之意見後，裁定進行簡式審判程序，刑事訴訟法第二百七十三條之一定
    有明文。查本件被告所犯業務侵占罪之法定本刑為「六月以上、五年以下有期徒
    刑，得併科三千元以下罰金」，並非最輕本刑三年以上有期徒刑之罪，且被告於
    九十三年五月五日準備程序進行中，復就被訴事實為有罪之陳述，經告知被告簡
    式審判程序之旨，被告及公訴人對於本件改依簡式審判程序審理亦均表示無意見
    ，是本院合議庭即依前揭刑事訴訟法規定，裁定本件進行簡式審判程序，附此說
    明。
據上論結，應依刑事訴訟法第二百九十九條第一項前段、第二百七十三條之一，刑法
第三百三十六條第二項、第四十一條第一項前段、第七十四條第二款、罰金罰鍰提高
標準條例第一條前段、第二條，判決如主文。
本案經檢察官程秀蘭到庭執行職務。
中　　　華　　　民　　　國　　九十三　　年　　　五　　　月　　 十二 　　日
                          臺灣板橋地方法院刑事第十四庭
                              法　官  楊  明  佳
右正本證明與原本無異。
如不服本判決，應於判決送達後十日內向本院提出上訴狀（應附繕本），上訴於臺灣
高等法院。
                              書記官  黃  炎  煌
中　　　華　　　民　　　國　　九十三　　年　　　五　　　月　　 十二 　　日
附錄法條：
刑法第三百三十六條第二項
對於業務上所持有之物，犯前條第一項之罪者，處六月以上、五年以下有期徒刑，得
併科三千元以下罰金。
